Inventaris van de archieven van de Nederlandse Missie van Deskundigen voor het Tienjarenplan voor Suriname [1956-1966]; Vertegenwoordiger van de Nederlandse Ontwikkelingshulp in Suriname [1966-1975], (1950) 1956-1975 (1977)
Nationaal Archief, Den Haag
- SUPPLEMENT
  - DOSSIERS INZAKE GEAUTORISEERDE PROJECTEN VAN HET EERSTE VIJFJAREN-PLAN, II
    - Doosnummer 225:, 225
      - Oost-West-verbinding: Moengo-Albina, VJP-projekt 512.01, VP 76
        zie 2e VJP, VI-8
      - Verharden en asfalteren Verlengde Garnizoenspad (Oost-West-verbinding) 1968/1974, VP 77
      - Idem, autorisatieaanvragen 1968/1969, VP 77
      - Oost-West-verbinding: Ingikondre-Burnside, VJP-projekt 512.03, VP 78
        Zie 2e VJP, VI-13.
      - Oost-West-verbinding: Coronie-Wageningen, VJP-projekt 512.04, VP 79
        Zie 2e VJP VI-3.
      - Weg Wageningen-Henar, trajekt A: vliegveld-ophaalbrug, VJP-projekt 512.05, VP 80
        Zie 2e VJP VI-5 en VI-6.
      - Oost-West-verbinding: brug bij Henar (Nickerierivier), VP 81
        Zie 2e VJP VI-14.
      - Onderhoud en reconditioneren weg Paranam-Afobaka, VJP-projekt, 515.00, VP 82
        Zie 2e VJP VI-4.
    - Doosnummer 226:, 226
      - Kennedy Highway, VJP-projekt 521.01 1968/1973, VP 83
      - Idem, autorisatieaanvragen 1969/1973, VP 83
      - Dempen Domineekreek (weg Nieuwe Haven-Comm. Weytingweg), VJP-projekt 513.01 1969/1973, VP 84
      - Idem, autorisatieaanvragen 1971/1973, VP 84
      - Weg Meerzorg-Nieuw Amsterdam-Alkmaar, VJP-projekt 520.00, VP 85
        Zie 2e VJP VI-2.
      - Verlengen en asfalteren Anton Dragtenweg tot Leonsberg, VJP-projekt 521.02, VP 86
        Zie 2e VJP VI-10.
      - Aanleg jeep-trail Brownsberg-Pokigron, VJP-projekt 810.00 1968/1969, VP 87
      - Rekonditioneren stadsstraten Paramaribo, VJP-projekt 523-00 1969/1970, VP 88
      - Idem 1969/1970, VP 88
      - Scholenbouw, algemeen 1968/1972, VP 90
      - Lagere school te Bolletrie Hei, VJP-projekt 600.01 1968/1974, VP 91
      - Idem, autorisatieaanvragen 1968/1970, VP 91
    - Doosnummer 227:, 227
      - Lagere school te Totness, VJP-projekt 600.02 1968/1974, VP 92
      - Idem, autorisatieaanvragen 1968/1970, VP 92
      - Lagere school te Peu et Content, VJP-projekt 600.03 1968/1971, VP 93
      - Idem, autorisatieaanvragen 1968/1970, VP 93
      - School Marowijne-projekt, VJP-projekt 600.04 1968/1971, VP 94
      - School Orleanekreek, VJP-projekt 600.05 1968/1971, VP 95
      - Idem, autorisatieaanvragen 1968/1969, VP 95
      - School Tourtonnelaan, VJP-projekt 600.06 1968/1974, VP 96
      - Idem, autorisatieaanvragen 1969/1970, VP 96
      - Mulo-school Moengo, VJP-projekt 600.07 1968/1974, VP 97
    - Doosnummer 228:, 228
      - Idem, autorisatieaanvragen 1969/1974, VP 97
      - Ulo/Muloschool Ma Retraite, VJP-projekt 600.08 1968/1974, VP 98
      - Idem, autorisatieaanvragen 1969/1971, VP 98
      - Bouw 25 onderwijzerswoningen in de distrikten, VJP-projekt 600.09 1968/1974, VP 99
      - Idem, autorisatieaanvragen 1969/1974, VP 99
      - Lagere school Tammenga-projekt, VJP-projekt 540.00 1970/1971, VP 100
      - Vaktechnisch Onderwijs LTS/MTS, VJP-projekt 622.00, VP 101/102
        Zie 2e VJP, VII-4.
      - Niet aangetroffen, VP 103
      - Praktische vakopleidingscentra, VJP-projekt 630.00 1968/1971, VP 104
      - idem 1970, VP 104
      - Cursus opleiding tot NO-leraar (nijverheidsonderwijs), VJP-projekt 621.00 1968/1970, VP 105
      - Idem, autorisatieaanvragen 1968/1970, VP 105
    - Doosnummer 229:, 229
      - Volkswoningbouw, algemeen 1969/1974, VP 106
      - Raad van beheer volkshuisvesting 1969/1970, VP 106a
      - Grondbeheer (Grondbedrijf) 1970/1972, VP 106b
      - Volkswoningbouw: bouwrijp-maken Tammenga, VJP-projekt 540.01 1968/1974, VP 107
      - Idem, autorisatieaanvragen 1968/1973, VP 107
      - Idem, rapporten 1969/1971, VP 107
    - Doosnummer 230:, 230
      - Bouw van 400 woningen Tammenga-projekt, VJP-projekt 540.00 1969/1974, VP 108
      - Idem, autorisatieaanvragen 1970, VP 108
      - Politiestation annex brandweergarage Tammenga-projekt, VJP-projekt 540.00 1968/1971, VP 109
      - Stadsontwikkelingsplan Geyers-vlijt, 1e fase, VJP-projekt 900.06 1969/1971, VP 110
      - Academisch Ziekenhuis: voorbereidingen en uitbreiding Centraal Ziekenhuis en apotheek, VJP-projekt 545.00, VP 111
        Zie 2e VJP VIII-12.
      - Centraal Academisch Ziekenhuis en apotheek, autorisatieaanvragen 1968/1969, VP 111
      - Aanschaf apparatuur cardiologische afdeling A.Z. 1970/1975, VP 111a
      - 's-Lands hospitaal, VJP-projekt 548.00 1968/1971, VP 112
      - Idem, autorisatieaanvragen 1968/1970, VP 112
      - Inventaris streekziekenhuis in Albina, VJP-projekt 550.00, VP 113
        Zie 2e VJP, VIII-5.
    - Doosnummer 231:, 231
      - Politiestation linkeroever Nickerierivier, VJP-projekt 315-00 1968/1974, VP 114
      - Idem, autorisatieaanvragen 1968/1972, VP 114
      - Politiebureau Van 't Hogerhuysstraat, VJP-projekt 560.00, zie 2e VJP, X-3, VP 115
      - Ontwikkeling Meteorologische Dienst, VJP-projekt 539-00 1968/1976, VP 116
      - Idem, autorisatieaanvragen 1969/1976, VP 116
    - Doosnummer 232:, 232
      - Centraal belastingkantoor in Paramaribo, VJP-projekt 571-00 1969/1971, VP 117
        Zie ook 2e VJP X-1
      - Idem 1967/1970, VP 117
      - Jarikaba wooncentrum, VJP-projekt 313-03; 900.07 1968/1971, VP 118
      - Wooncentrum Brokopondo 1968, VP 119
      - Centrale Markt, VJP-projekt 951-00 1970, VP 120
      - Niet aangetroffen, VP 121
      - Niet aangetroffen, VP 122
      - Niet aangetroffen, VP 123
      - 4e volkstelling 1970, VJP-projekt 750.00 1970/1975, VP 124
      - Idem, autorisatieaanvragen 1971/1975, VP 124
      - Operatie sprinkhaan: onderhoud vliegvelden, VJP-projekt 527-00 1968/1974, VP 125
      - Idem, autorisatieaanvragen 1968/1972, VP 125
    - Doosnummer 233:, 233
      - Operatie Sprinkhaan: begrotingen; financiële overzichten 1970/1973, VP 125
      - Onderhoud vliegvelden binnenland; aanschaf wieltractoren, VJP-projekt 527.09 1968/1972, VP 125a
      - Idem, autorisatieaanvragen 1968/1970, VP 125a
      - Luchthaven Zanderij 1e fase; 1e gedeelte. Urgente verhardingswerkzaamheden, VJP-projekt 525-00, VP 126
        Zie 2e VJP, V-3
      - Luchtverkeersbeveiliging, Zanderij - VHF-extended range, VJP-projekt 525.00 1968/1975, VP 126a
      - Idem, autorisatieaanvragen 1971/1974, VP 126a
      - Urgente dienstruimten ten behoeve van luchtverkeersbeveiliging en meteo, VJP-projekt 525-04, VP 126b
        Zie 2e VJP, V-2.
      - Opleiding lagere elektronici, VJP-projekt 525-61 1971/1976, VP 126c
    - Doosnummer 234:, 234
      - Struktuurplan Groot Paramaribo, streekontwikkeling Concordia, VJP-projekt 511-00, VP 127
        Zie 2e VJP IX-1.
      - Verkeersstudie Paramaribo, VJP-projekt 506.02 1969, VP 127a
      - EEG-projekten 1970/1972, VP 128
      - Hydrologische metingen Nickerie-rivier, VJP-projekt 538.00, Stuwdam bij Stondansi 1968/1974, VP 129
      - Idem, autorisatieaanvragen 1968/1971, VP 129
      - Baggerwerken monding Surinamerivier, VJP-projekt 535.00, VP 130
        Zie 2e VJP, V-7.
      - Infrastruktuur West-Suriname, VJP-projekt 970.00, VP 131
        Zie 2e VJP XII-2.
      - Bouwbureau, VJP-projekt 505/506.00, VP 132
        Zie 2e VJP XI-5.
      - Verslagen VJP-werken, bouwwerken 1969/1974, VP 132a
      - Idem 1971/1972, VP 132a
    - Doosnummer 235:, 235
      - Verslagen VJP-werken, waterstaat 1969/1970, VP 132b
      - Uitzending deskundigen voor waterstaat en landbouw 1968, VP 132c
      - Projekt waterboringen en'riolering in het kader van het V.N. Ontwikkelingsprogramma, VJP-projekt 960.00 1968/1970, VP 133
      - Projekt drinkwatervoorzieninggebied Kwattaleidingen: aanbestedingen, 1972/1973, VP 133a
      - Kwattaleidingen, VJP-projekt 537.00, VP 133a
        Zie 2e VJP VIII-2.
      - EEG-projekt: haven van Paramaribo, VJP-projekt 507.00 1969/1971, VP 134
      - Niet aangetroffen, VP 135
      - Niet aangetroffen, VP 136
      - Niet aangetroffen, VP 137
      - Niet aangetroffen, VP 138
      - Niet aangetroffen, VP 139
      - Volksgezondheid, algemeen 1968/1970, VP 140
      - Gele-koortsbestrijding, VJP-projekt 559.00 1968/1974, VP 141
      - Idem, autorisatieaanvragen 1968/1972, VP 141
      - Stichting Planbureau Suriname, VJP-projekt 800.00, VP 142
        Zie 2e VJP, XI-10.
      - Statistiek kosten levensonderhoud 1970/1971, VP 142a
    - Doosnummer 236:, 236
      - Mechanisatie VJP-administratie, Stichting Planbureau Suriname 1968/1970, VP 142b
      - Stichting Planbureau Suriname, budgetonderzoek 1969/1970, VP 143
      - Sociologisch onderzoek 1969, VP 143a
      - Bureau Landelijke Opbouw, VJP-projekt 810.00, VP 144
        Zie 2e VJP, XI-3.
      - Niet aangetroffen, VP 145
      - Afwikkeling projekten van het Tienjarenplan, 2 delen 1968/1974, VP 146
      - Niet aangetroffen, VP 147
      - Niet aangetroffen, VP 148
      - Beheers- en bestuursregelen VJP 1967/1975, VP 149
    - Doosnummer 237:, 237
      - Vijfjarenprojekten, algemeen, 1e VJP deel I 1967/1969; 1e VJP deel II 1969/1975; 1e VJP 1969; VP 150
      - Idem, projektenlijst 1e en 2e VJP 1972, VP 150
      - Vijfjarenprojekten, algemeen, 2e VJP, VP 150
        Zie 2e VJP, XIII-1.
      - Bijlagen bij algemene dossiers, 1e en 2e VJP, VP 150
        Zie 2e VJP.
      - Niet aangetroffen, VP 150a
    - Doosnummer 238:, 238
      - Aanbiedingsbrieven voor het jaarverslag van de Vertegenwoordiger van de Nederlandse Ontwikkelingshulp in Suriname 1969, VP 150b
      - Protocollen, rapporten, enz. van besprekingen in Nederland, deel I en II, 1973/1968 en 1973/1975, VP 150c
    - Doosnummer 239:, 239
      - V.A.K. correspondentie over accountantsrapporten 1967/1973, VP 151
      - Niet aangetroffen, VP 151a
      - Accountantscontrole VJP, controle 1e en 2e VJP 1968/1975, VP 151b
        Zie voor 1976 in 2e VJP XIII-2.
      - Transferaanvragen 1968/1970, VP 152
      - Kasgeldverstrekkingen, deel I 1968/1969, VP 152a
    - Doosnummer 240:, 240
      - Deel II en III 1969/1971 en 1971/1974, VP 152a
      - Kasgeldverstrekkingen, 2e VJP, VP 152a
        Zie 2e VJP, XIII-3
      - Vast voorschot VJP en koersverschillen 1971/1973, VP 152b
      - Rekening-courant VJP-projekten en uitputting ontwikkelingsfondsen, 1e en 2e VJP, VP 152c
        Zie 2e VJP, XIII-4
      - Aanbestedingen en gunningen voor werken, goederen en diensten voor VJP-projekten 1968/1969, VP 153
      - Uitvoering van Algemene bepalingen Suriname (ABS), risico-clausule 1971/1973, VP 153a
      - CAO-bouwvaksector 1969/1970, VP 153b
    - Doosnummer 241:, 241
      - Stichting Planbureau Suriname, financiële overzichten, 1e en 2e VJP, 1972 t/m 1976, VP 154
        Zie 2e VJP, XIII-5
      - Stichting Planbureau Suriname, verslagen en financiële overzichten 1968/1975, VP 154
      - Huishoudelijke aangelegenheden 1964/1967, VP 155
      - Idem 1968/1975, VP 155
      - Landsbegroting 1968/1974, VP 156
      - Periodieke besprekingen Stichting Planbureau Suriname, VAK en vertegenwoordigers van Nederland 1968, VP 157
      - Uitbreiding van de Vertegenwoordiging van Nederlandse Ontwikkelingshulp Suriname 1968/1969, VP 158
      - Kamerstukken Tweede Kamer 1968/1975, VP 159
        Bij doc.
      - Correspondentie inzake ontwerpwetten en landsverordeningen 1960/1972, VP 159a
      - Kamerstukken 1970/1974, VP 159c
      - Suriname, correspondentie inzake financiën en begrotingen 1961/1969, VP 159c
      - Correspondentie inzake "betalingen voor wetten en landsverordeningen aan de Staatsdrukkerij 1963/1975, VP 159c
      - Hulp aan ontwikkelingslanden 1968/1972, VP 160
    - Doosnummer 242:, 242
      - Projektbeëindiging VJP 1970, VP 161
      - VJP voorbereiding 2e planperiode, VP 162
        Zie 2e VJP, XIII-6.
      - Niet aangetroffen, VP 163
      - Niet aangetroffen, VP 164
      - Technische bijstand, o.m. beschikkingen van het Kabinet van de vice-minister-president inzake uitzendingen 1969/1972, VP 165
      - Voorwaarden technische bijstand 1969, VP 165a
      - Steenslagbedrijf Phedra 1968, VP 166
      - Sanering vleeswarenfabriek 1969/1970, VP 167
      - Sanering Beekhuizen en landsbusdienst 1968/1971, VP 168
      - Algemeen, te incorporeren landsuitgaven in VJP 1969/1974, VP 169
      - Idem, autorisatieaanvragen 1970/1974, VP 169
    - Doosnummer 243:, 243
      - Code 950, Bouw schoollokalen 1969/1970, VP 169
      - Code 950.01, Bouw school in hout voor de AMS en Code 950.02, Bouw 30 schoollokalen 1969/1970, VP 169
      - Code 952, Aanschaffing Lands Telegraaf en Telefoon 1969/1974, VP 169
      - Code 953.00, Landsgebouwen; nieuwbouw 1969/1970, VP 169
      - Code 953.01.17, Reparatie enz. woning DG Coronie 1969/1970, VP 169
      - Code 953.03.17, Reparatie enz. dienstwoning te Moengo en Wonoredjo 1969/1970, VP 169
      - Code 953.03.17, Uitbreiding conciërgewoning Kweekschool A te Paramaribo 1969/1970, VP 169
      - Code 953.04.17, Talenpracticum 1969/1971, VP 169
      - Code 953.05, Herstellen politiewoningen te Moengo 1969/1970, VP 169
      - Code .953.06, Verbouwen enz. kantoorgebouw hoek Rooseveltkade en Kleine Waterstraat 1969/1970, VP 169
      - Code 953.07.17, Overname gebouw Aerocarto te Zanderij 1969, VP 169
      - Code 953.08.17, Politiedienstwoning te Zanderij 1969/1970, VP 169
      - Code 953.09, Uitbreiding ministerie Openbare Werken en Verkeer 1969, VP 169
      - Code 953.10.17, Voorzieningen Ulo-school Totness 1969/1970, VP 169
      - Code 953.11, Bouw radio-ontvangststation van de Lands Telegraaf en Telefoon te Santo Boma 1969/1974, VP 169
      - Code 953.12, Herstellen enz. van het rekreatiegebouw te De Nieuwe Grond 1969/1970, VP 169
      - Code 953.13, Arbeiderswoningen Langa Tabbetje 1969/1970, VP 169
      - Code 953.14.17, Bouw kelder enz. voor de Lands Telegraaf en Telefoon, Vaillantsplein 1969/1970, VP 169
      - Code 953.15.17, Meer-werk 4 scholen 1969/1970, VP 169
    - Doosnummer 244:, 244
      - Code 953.16.17, Tijdelijke poliklinieken op terrein Academisch Ziekenhuis 1969/1970, VP 169
      - Code 953.17.17, Reparatie distriktskantoor Commewijne 1969/1970, VP 169
      - Code 953.18.17, Reparatie politieblokwoningen Mariënburg 1969/1970, VP 169
      - Code 953.19.17, Herstellen enz. woning Grote Combéweg no. 5 t.b.v. Voogdijraad 1969/1970, VP 169
      - Code 953.20, Verbouwing pand Kromme Elleboogstraat no. 6 1969/1970, VP 169
      - Code 953.21, Voorzieningen tekenzaal ministerie van Openbare Werken 1969/1970, VP 169
      - Code 954, Irrigatie-, afwaterings- en waterkeringwerken 1969, VP 169
      - Code 955, 01 t/m 13.16, Wegen en kunstwerken 1969/1971, VP 169
      - Code 955.08, Transmigratieplan FLORA (EEG-projekt) 1969, VP 169
      - Code 955.11.16, Riolering Verlengde Gemenelandsweg 1969/1970, VP 169
      - Code 955.21.16, Vervangen houten brug over Grankreek in weg Hamburg-Groningen 1969, VP 169
      - Code 956.01 t/m 07.16, Kunstwerken Nickerie 1969/1970, VP 169
      - Code 957.00.16, Aanschaffing zware werktuigen 1969, VP 169
      - Code 958.00.16, Aanschaffingen Haven- en Loodswezen 1969, VP 169
      - Code 959, Aanschaffing auto's, trucks en vaartuigen 1969/1972, VP 169
      - Code 960, Watervoorzienings- en rioleringsvierjarenplan van het ontwikkelingsprogramma der Verenigde Naties 1969/1970, VP 169
      - Code 961.00.17, Bouw ambtenarenwoningen 1969/1971, VP 169
      - Code 962.01 t/m 03.16, Verbetering distriktswatervoorziening 1969/1970, VP 169
      - Code 963.00.16, Uitrusting grondmechanisch laboratorium 1969/1970, VP 169
      - Code 964.01 t/m 04.16, Verbetering oeververdediging, o.a. Zeedijk 1969/1970, VP 169
    - Doosnummer 245:, 245
      - Code 965, Anti-malaria campagne 1969, VP 169
      - Code 965, Anti-malaria campagne 1969/1970, VP 169
      - Niet aangetroffen, VP 170
      - Niet aangetroffen, VP 171
      - Niet aangetroffen, VP 172
      - Niet aangetroffen, VP 173
      - Niet aangetroffen, VP 174
      - Voorbereidingskosten van projekten Vijfjarenplan 1969/1970, VP 175
      - Uitzending van deskundigen, algemeen 1969, VP 176
      - Personeelszaken, Deel I en II 1967/1973 en 1974-1975, VP 177
      - Bezoldigingsregeling voor het burgerlijk personeel van de Troepenmacht in Suriname (TRIS) 1972, VP 177a
      - Diversen 1968/1975, VP 178
  - BIJLAGEN BIJ DE DOSSIERS INZAKE HET EERSTE VIJFJARENPLAN, III
    - Doosnummer 246:, 246
      - Ministerie van Landbouw, Veeteelt, Visserij; ingediend projekt Rijstpolder Europolder (2-voud) 1968
      - Ministerie van L.V.V., tekeningen en bestekken ontginning Rijstpolder, Europolder Nickerie 1969
      - Middenstandsrijstbeörijven, projektstukken 1968
      - Ministerie van Algemene Zaken, Stichting Planburo Suriname. Uitbreiding proefpolder Wageningen 1968
      - Ministerie van Opbouw, adviesnota Middenstandspolder 1972
      - Rapport Commissie Landbouwbank
      - Verslag Surinaamse Landbouwbedrijven 1969
      - Verslag Surinaamse Landbouwbedrijven 1970
      - Brief minister van L.V.V. betreffende FAO-rijstsymposium 1970
      - Brief minister van L.V.V. aan SPS. Verslag 1e kw. TJP en VJP-projekten 1970
      - Inventarisatie Commewijnegebied 1967
      - Bureau Landelijke Opbouw. Commentaar op het rapport van ILACO n.V. over het Commewijnegebied 1968
    - Doosnummer 247:, 247
      - Brutoverkavelingen (voorprojekt) 1969
      - Brutoverkaveling Uitbreiding Laarwijk 1970
      - Brutoverkaveling Rijstpolder John 1970
      - Brutoverkaveling Nanni-Noord 1970
      - Brutoverkaveling Carel Francois 1970
      - Brutoverkaveling Canawapibo 1970
      - Bacovencultuur en -bedrijven: jaarrekening 1966, 1967, 1968, 1969
      - Struktuurplan linkeroever Nickerierivier 1969
      - Uitbreiding Groot-Henar, Lekbeteugelingsdam 1968
    - Doosnummer 248:, 248
      - Infrastrukturele voorzieningen Oost-Jarikaba 1965
      - idem: bestek Jarikaba-oost 1968
      - idem: tekening/begroting 1969
      - Irrigatie bacovenbedrijven Koningin Julianapolder Surbaco en Nickerie II
      - idem, bestek 1969
      - Accountantsrapport Surland 1971
      - Bacovencultuur en -bedrijven: overzicht der uitgaven 1e t/m 7e periode 1969
      - Idem, 1e t/m 7e periode 1970
      - Idem, 1e t/m 4e periode, verslag 1e half-jaar/1e t/m 7e periode 1970
      - N.V. Surinaamse Landbouwbedrijven, begroting Hoofdkantoor 1971
      - N.V. Surinaamse Landbouwbedrijven, begroting Bacoven Santo-Boma 1971
      - Jarikaba I 1971
      - Jarikaba II 1971
      - Jarikaba III 1971
      - Koningin Julianapolder 1971
      - Nickerie II 1971
      - N.V. Surland: jaarverslag Surinaamse Landbouwbedrijven 1971
      - N.V. Surland: begroting Surinaamse Landbouwbedrijven 1972
    - Doosnummer 249:, 249
      - Uitbreiding areaal bacovenbedrijven 1968
      - Jarikaba III en IV: begroting van kosten
      - Jarikaba III en IV: bestek 1970
      - Jarikaba III en IV: tekeningen
      - Bacovenbedrijven: jaarbegroting 1970
      - Verbetering irrigatie van het bacovenbedrijf Nickerie
      - Oliepalmprojekt Victoria: accountantsrapport 1972
      - Memorandum N.V. Victoria 1972
      - Verenigde HVA Mij.: jaarverslag 1971
      - N.V. Victoria: herziene projektbegroting 1972
      - N.V. Victoria: herziene projektbegroting I 1972
      - N.V. Victoria: herziene projektbegroting II 1972
      - N.V. Victoria: begroting 1973
      - Accountantsrapport N.V. Victoria 1973
    - Doosnummer 250:, 250
      - N.V. Victoria: statuten 1968
      - N.V. Victoria: begrotingsvergelijking 1969
      - N.V. Victoria: 3e kwartaal accountantsrapport 1969
      - N.V. Victoria: begroting 1970
      - N.V. Victoria: accountantsrapport, 1e kwartaal 1970
      - N.V. Victoria: accountantsrapport, 2e kwartaal 1970
      - N.V. Victoria: accountantsrapport, 3e kwartaal 1970
      - N.V. Victoria: accountantsrapport, 4e kwartaal 1970
      - N.V. Victoria: accountantsrapport, 4e kwartaal 1971
      - N.V. Victoria: accountantsrapport, projekt I 1971
      - N.V. Victoria: accountantsrapport, projekt II 1971
      - N.V. Victoria: begroting 1972
      - N.V. Victoria: accountantsrapport projekt I 1972
      - N.V. Victoria: accountantsrapport projekt II 1972
      - Proeftuin Groentecultuur Tijgerkreek, bestek 1969
    - Doosnummer 251:, 251
      - Proeftuin Coebiti 1966-1968
      - Proeftuin Coebiti, bestek I 1969
      - Proeftuin Coebiti, bestek II 1969
      - Zaaipadistation Oryza, bestek 1969
      - Cocoscultuur district Coronie 1969
      - Cocoscultuur district Coronie, rehabilitatie 1971
      - Cocoscultuur district Coronie, irrigatie + tekeningen 1969
      - Cocoscultuur district Coronie, status report 1969
    - Doosnummer 252:, 252
      - Rijstonderzoek Nickerie 1967
      - Groot Henarpolder, verslagen, diverse stukken/B 1970
      - Rijstonderzoek Nickerie/D/Houttuin/Livorno, Saramacca, 1968 1970
      - Rijstonderzoek Nickerie/E/Uitkijkpolder, 1968
      - Leiding 6-West 1970
      - Rijstonderzoek Nickerie/A/Santo Boma/1968 1970
      - Bevordering bevolkingslandbouw binnenland/1968 1970
    - Doosnummer 253:, 253
      - Lands-Bosbeheer, Werkprogramma 2e kwartaal 1970
      - Lands-Bosbeheer, Verslag 2e halfjaar 1970
      - Lands-Bosbeheer, Programma VJP I 1e halfjaar 1972
      - Lands-Bosbeheer, Programma VJP II 1e halfjaar 1972
      - Lands-Bosbeheer, Jaarprogramma, begroting deel I 1970
      - Lands-Bosbeheer, Jaarprogramma, begroting deel II: bosverjonging 1970
      - Lands-Bosbeheer, Autorisatieaanvraag VJP-sektor 4 1969
      - Lands-Bosbeheer, Controle rapport accountantskantoren 1970
      - Lands-Bosbeheer, Verslag 1e/2e helft 1971
      - Bosbouw-excursie 1971
    - Doosnummer 254:, 254
      - Lands-Bosbeheer, Bosontwikkeling 1968 1972
      - Lands-Bosbeheer, Accountantsrapport 1970
      - Lands-Bosbeheer, Kwartaalverslag 3e kwartaal 1969
      - Lands-Bosbeheer, Samenvatting Deel I/A 1970
      - Lands-Bosbeheer, Samenvatting Deel I/B 1970
      - Lands-Bosbeheer, Samenvatting Deel I 1971
      - Lands-Bosbeheer, Samenvatting Deel II 1971
      - Lands-Bosbeheer, Verslag 1e halfjaar 1970
      - Lands-Bosbeheer, Autorisatieaanvraag sektor 4 2e kwartaal 1969
      - Lands-Bosbeheer, Autorisatieaanvraag sektor 4 3e kwartaal 1969
      - Lands-Bosbeheer, Kwartaalverslag 2e kwartaal 1969
      - Lands-Bosbeheer, Kwartaalverslag 3e kwartaal 1969
      - Lands-Bosbeheer, Autorisatieaanvraag sektor 4 4e kwartaal 1969
      - Levensgemeenschappen aan de Surinaamse kust 1967
    - Doosnummer 255:, 255
      - Lands-Bosbeheer, 4e kwartaalverslag 1969
      - Lands-Bosbeheer, Jaarprogramma, begroting Deel II Bosverjonging A 1970
      - Lands-Bosbeheer, Jaarprogramma, begroting Deel III Bosverjonging B 1970
      - Lands-Bosbeheer, Voorlichting 1969
      - Lands-Bosbeheer, Jaarprogramma, begroting 1e halfjaar/kwartaal 1970
      - Lands-Bosbeheer, Jaarprogramma, begroting 2e halfjaar/3e kwartaal 1970
      - Lands-Bosbeheer, Tibiti-brug
      - Lands-Bosbeheer, Financieel overzicht 1972
      - Lands-Bosbeheer, Recapitulatie bosverjonging 1972
      - Algemene Kartering, tekeningen, stukken 1969
    - Doosnummer 256:, 256
      - Voorstellen tot Nederlandse wetenschapsbeoefening op het gebied der aardwetenschappen in Suriname 1970
      - Geologische kartering Toekoemoetoegebied 1968
      - Fatoe Swietie-gebied, 1e werkverslag 1968
      - Werkverslag 2e veldperiode magnetisch station 1968
      - Werkverslag no. 7 Wilhèlminagebergte 1968
      - Adviesnota opsporing delfstoffen 1969
      - Geologisch Mijnbouwkundige Dienst (GMD), begroting 1971
      - Verdichting Driehoeksnet, tekeningen
      - Verdichting Driehoeksnet, (bijlagen) 1970
      - Verdichting Driehoeksnet, aanvragen financiën 1969
      - Anomaliën en Koperonderzoek bij de Saramacca 1968
      - Geologisch onderzoek bij Berg en Dal 1968
      - Mangaanerts-exploratie Lada Soela 1968
      - Poly-analystisch onderzoek 1968